臺灣臺北地方法院交通事件裁定　　　　　　　94年度交聲字第49號
異議人即
受處分人　　甲○○
上列受處分人因違反道路交通管理處罰條例案件，對於台北市交
通事件裁決所中華民國94年1月3日所為之處分（原處分案號：北
市裁三字第裁22－E00000000號），聲明異議，本院裁定如下
：
    主  文
異議駁回。
    理  由
一、汽車駕駛人駕駛汽車，應遵守道路交通標誌、標線、號誌之
    指示，道路交通安全規則第90條前段定有明文，而道路交通
    標誌標線號誌設置規則第206條第5款第1目規定「圓形紅燈
    」之行車管制號誌係表示禁止車輛通行，如汽車駕駛人行經
    有燈光管制之交叉路口闖紅燈，處新臺幣（下同）一千八百
    元以上五千四百元以下罰鍰併記違規點數三點，道路交通管
    理處罰條例第53條及違反道路交通管理事件統一裁罰標準表
    亦有處罰規定。
二、本件受處分人即異議人甲○○所有之車號0905-DU號自用小
    客車，於民國93年10月4日14時32分許，沿台灣省新竹縣台
    一線公路行駛，途經該路83公里有行車管制號誌交岔路口之
    際，明知其面對遵行方向之號誌係禁止車輛通行之「圓形紅
    燈」行車管制號誌，竟不遵守該燈光管制闖紅燈，為新竹市
    警察局交通隊依據採證相片逕行舉發，甲○○於舉發單所載
    應到案日期提出申訴，經原處分機關請舉發單位調查結果，
    仍認受處分人確有前揭違規行為，原處分機關乃依前開規定
    於94年1月3日以北市裁三字第裁22－E00000000號從輕裁處
    受處分人罰鍰二千七百元併記違規點數三點。
三、受處分人對於上揭時地駕駛上開車號汽車行經前述路段之事
    實固不否認，惟矢口否認有違反道路交通管理處罰條例之闖
    紅燈行為，具狀辯稱略以：此路口為丁字路口，依舉發照片
    其與其行駛方向垂直之另向車道為紅燈，其直行之號誌當然
    為綠燈，且未見照片中有何其車道之號誌云云。經查：受處
    分人上開闖越紅燈之違規行為，有舉發通知單及照片二紙在
    卷可稽，並經原處分機關調查詳明，此有臺北市政府警察局
    內湖分局93年12月15日竹市警交字第0930055904號函存卷可
    查。本院並依職權函請新竹市警察局以94年1月26日竹市警
    交字第094 0003101號函檢送舉發之彩色照片二紙，受處分
    人行駛車道前方確有「圓形紅燈」之行車管制號誌（見照片
    左上角），受處分人見紅燈管制，本應停車等候，卻仍向前
    行闖越，違規行徑甚為灼然。至照片中垂直之另車道亦為紅
    燈，並不當然表示受處分人車道為綠燈，何況照片已經清晰
    顯明被告車道亦為紅燈號誌。是受處分人所辯，顯與事實不
    符，不可採信。本件事證明確，受處分人之違規行為堪以認
    定。
四、綜上所述，本件受處分人駕駛前開車號汽車確有在前揭時地
    闖越紅燈之違規行為，從而原處分機關乃依前揭道路交通管
    理處罰條例第53條（贅載第一項）及違反道路交通管理事件
    統一裁罰標準表規定，裁處受處分人罰鍰二千七百元併記違
    規點數三點，自無違誤，受處分人之異議為無理由，應予駁
    回。
據上論斷，應依道路交通案件處理辦法第19條，裁定如主文。
中    華    民    國    94    年    1     月    31    日
                    刑事第四庭  法  官  吳定亞
以上正本證明與原本無異。
如不服本裁定，應於送達後5日內，向本院提出抗告狀。
　　　　　　　　　　　　　　　　書記官　宋德華
中　　華　　民　　國　　94　　年  　1　 　月  　31　　日
